【裁判字號】    90,簡上,10
【裁判日期】    900330
【裁判案由】    妨害兵役
【裁判全文】
臺灣屏東地方法院刑事判決                            九十年度簡上字第一號
    上  訴  人  甲○○
    即  被  告
右列上訴人因違反妨害兵役治罪條例案件，不服本院屏東簡易庭九十年度屏簡字第一
一號民國九十年一月十九日刑事簡易判決（八十九年度偵字第七０四五號）提起上訴
，本院判決如左：
    主  文
上訴駁回。
甲○○緩刑參年。
    事  實
一、甲○○係屏東縣團管部所屬後備軍人，並為三軍部隊教育召集應召員，前開召集
    令於民國（下同）八十九年六月十三日，經郵差送達其召集通報人張秀雲簽收，
    指定甲○○應於八十九年七月二十四日前往屏東縣枋寮鄉新開營區報到，惟張秀
    雲託人以電話通知甲○○後，甲○○仍無故逾應召期限二日而未前往指定地點報
    到。
二、案經屏東縣團管部移送臺灣屏東地方法院檢察署檢察官聲請簡易判決處刑。
    理  由
一、訊據被告甲○○辯稱其接獲電話通知時已逾應召期限云云。惟查右揭事實，業據
    其於警訊中供承係因工作繁忙忘記報到等語，核與其母張秀雲警訊中所証情節相
    符，被告上訴所辯，顯係委卸之詞，無足取信。此外復有掛號郵件收件回執一紙
    附卷可稽，被告罪證明確，犯行足堪認定。
二、核被告所為，係犯意圖避免教育召集，無故逾應召期限二日罪，原審因適用妨害
    兵役治罪條例第七條第一項第四款、刑法第十一條前段、第四十一條、罰金罰鍰
    提高標準條例第二條（第一條前段係屬贅引）規定，量處被告有期徒刑三月，並
    諭知如易科罰金以三佰元折算一日之標準，認事用法，均無不合，量刑亦屬妥適
    ，被告上訴，自屬無據，應予駁回。另被告行為後，刑法第四十一條有關易科罰
    金之規定，已於九十年一月十二日修正公布生效，併此指明。
三、查被告於八十三年間，雖曾犯過失致死罪，經法院量處有期徒刑六月，緩刑二年
    確定，惟緩刑期滿後，其刑之宣告失其效力，而被告亦未再受有期徒刑以上刑之
    宣告，有台灣高等法院被告全國前案紀錄表附卷可稽，且其母張秀雲患腦中風及
    缺血性心臟病等疾，亟賴被告照顧，有診斷証明書一紙在案可考，信其經此刑之
    宣告後，當知警惕，無再犯之虞，本院因認其宣告刑以暫不執行為適當，爰併宣
    告緩刑三年，以啟自新。
據上論斷，應依刑事訴訟法第四百五十五條之一第三項、第三百六十八條、刑法第七
十四條第一款，判決如主文。
中      華      民      國      九十      年      三    月    三十    日
                                      臺灣屏東地方法院刑事第一庭
                                           審判長法 官  潘正屏
                                                 法 官  王以齊
                                                 法 官  郭書豪
右正本證明與原本無異。
不得上訴
                                          書記官   盧建新
中      華      民      國      九十      年      三    月    三十    日
附錄本判決論罪之法條：
妨害兵役治罪條例第七條第一項第四款


司法院資訊處製作；財團法人民間司法改革基金會備份。
